臺灣雲林地方法院刑事判決
                                    111年度交易字第206號
公  訴  人  臺灣雲林地方檢察署檢察官
被      告  鍾連勤


上列被告因公共危險案件，經檢察官提起公訴（111年度偵字第4
427號），本院判決如下：
    主  文
鍾連勤駕駛動力交通工具而吐氣所含酒精濃度達每公升零點二五
毫克以上，累犯，處有期徒刑捌月。
    事  實
一、鍾連勤於民國111年5月19日5時許起至8時許止，在雲林縣麥寮
    鄉橋頭村之雜貨店飲用啤酒後，明知酒後不能駕駛動力交通工
    具，仍騎乘車牌號碼000-000號普通重型機車，自上開飲酒處
    出發而行駛於道路。嗣於同日11時45分許，行經雲林縣○○鄉○○村
    ○○路000號前時，因騎車未戴安全帽為警攔查，並於同日12
    時1分許，測得其吐氣所含酒精濃度為每公升1.00毫克，始
    悉上情。
二、案經雲林縣警察局臺西分局報告臺灣雲林地方檢察署檢察官
    偵查起訴。
    理  由
一、程序方面：
    本案被告鍾連勤所犯之罪，非死刑、無期徒刑、最輕本刑為
    3年以上有期徒刑之罪，或高等法院管轄第一審之案件，被
    告於準備程序中，就前揭被訴事實為有罪之陳述，經告以簡
    式審判程序之旨，並聽取被告與公訴人之意見後，本院爰依
    刑事訴訟法第273條之1第1項規定，裁定本案行簡式審判程
    序。是本案之證據調查，依刑事訴訟法第273條之2規定，不
    受同法第159條第1項、第161條之2、第161條之3、第163條
    之1及第164條至第170條規定之限制。
二、證據名稱：
　㈠道路交通事故當事人酒精測定紀錄表1紙（警卷第9頁）。
　㈡雲林縣警察局舉發違反道路交通管理事件通知單影本2紙（警
    卷第10頁）。
　㈢車輛詳細資料報表1紙（警卷第11頁）。　　
　㈣財團法人台灣商品檢測驗證中心呼氣酒精測試器檢定合格證
    書影本1紙（警卷第12頁）。
  ㈤被告之供述（警卷第5頁至第6頁；偵卷第31頁至第35頁；本
    院卷第35頁、第41頁）。
三、論罪科刑：
  ㈠核被告所為，係犯刑法第185條之3第1項第1款之駕駛動力交
    通工具而吐氣所含酒精濃度達每公升零點二五毫克以上罪。
  ㈡被告前因公共危險案件，經本院以109年度交易字第488號判
    決判處有期徒刑7月確定，被告於110年3月17日入監，於110
    年10月14日縮短刑期執行完畢等情，有臺灣高等法院被告前
    案紀錄表在卷可參（本院卷第12頁至第13頁），檢察官已於
    起訴書中具體記載構成累犯之事實與依據，公訴檢察官並提
    出刑案資料查註紀錄表、矯正簡表為憑，主張應加重其刑之
    基礎，而上開刑案資料查註紀錄表及矯正簡表經提示給被告
    表示意見，被告亦表示無意見等語（本院卷第43頁），故可
    認定檢察官已就被告構成累犯之事實負舉證責任。被告於受
    有期徒刑之執行完畢後，5年內故意再犯本案有期徒刑以上
    之罪，為累犯。本院依司法院大法官會議釋字第775號解釋
    意旨，考量被告前已因公共危險犯行經法院判決處刑並入監
    執行完畢，其經由前案之偵審及執行程序，當已明知飲酒後
    駕駛動力交通工具可能嚴重危害交通安全秩序、自己或他人
    之生命、身體安全，為國家法令明文嚴禁之行為，卻仍無視
    刑罰禁令，再次於飲酒後駕駛動力交通工具上路，足見其未
    因前案習得教訓，猶心存僥倖，違反罪質相同之禁令，其對
    於刑罰之反應力顯然薄弱，有其特別惡性，而依刑法第47條
    第1項累犯規定加重其刑，應無違反比例原則，爰就被告本
    案犯行，依法加重其刑。
　㈢爰審酌被告無視政府再三宣導酒後不得駕駛動力交通工具之
    禁令，於飲酒後精神狀態已受酒精影響之狀態下，漠視駕駛
    動力交通工具上路對於其他用路人可能造成之生命、身體危
    險，僅圖一己往來交通之便，率爾騎乘重型機車上路，嗣經
    測得之吐氣所含酒精濃度高達每公升1.00毫克，對交通安全
    危害甚鉅，所為誠值非難；被告除前述構成累犯之公共危險
    犯行外，尚有多次酒後駕車之紀錄，有上開被告之前案紀錄
    表在卷可參，顯見被告並未記取教訓，以約束己身所為，置
    自己及其他用路人之生命、身體、財產損失於不顧，行為惡
    性非輕；惟念及被告犯後始終坦承犯行之態度尚可，兼衡被
    告自陳為國中畢業之智識程度，目前無業，獨居之家庭生活
    及工作經濟狀況等一切情狀（本院卷第43頁），量處如主文
    所示之刑。
據上論斷，應依刑事訴訟法第273條之1第1項、第299條第1項前
段，判決如主文。
本案經檢察官姜智仁提起公訴，檢察官陳淑香到庭執行職務。
中　　華　　民　　國　　111 　年　　9 　　月　　 1　　日
                  刑事第一庭  法  官  黃玥婷
以上正本證明與原本無異。
如不服本判決應於收受判決後 20 日內向本院提出上訴書狀，並
應敘述具體理由；其未敘述上訴理由者，應於上訴期間屆滿後
20 日內向本院補提理由書（均須按他造當事人之人數附繕本）
。「切勿逕送上級法院」。　　　　　　　　　
中　　華　　民　　國　　111 　年　　9 　　月　　1 　　日
                                書記官  邱明通
附錄本案論罪科刑法條全文：
中華民國刑法第185條之3
駕駛動力交通工具而有下列情形之一者，處3年以下有期徒刑，
得併科30萬元以下罰金：
一、吐氣所含酒精濃度達每公升零點二五毫克或血液中酒精濃度
    達百分之零點零五以上。
二、有前款以外之其他情事足認服用酒類或其他相類之物，致不
    能安全駕駛。
三、服用毒品、麻醉藥品或其他相類之物，致不能安全駕駛。
因而致人於死者，處3年以上10年以下有期徒刑，得併科2百萬元
以下罰金；致重傷者，處1年以上7年以下有期徒刑，得併科1百
萬元以下罰金。
曾犯本條或陸海空軍刑法第54條之罪，經有罪判決確定或經緩起
訴處分確定，於10年內再犯第1項之罪因而致人於死者，處無期
徒刑或5年以上有期徒刑，得併科3百萬元以下罰金；致重傷者，
處3年以上10年以下有期徒刑，得併科2百萬元以下罰金。